# 求交易性金融资产对应的递延所得税如何进行会计处理

提问人：13141314 瓶罐 时间：2020-04-15 08:05:20
求助各位大师：
A公司（25%所得税税率） 18 年初购入交易性金融资产-成本 100 万， 18 年末公允价值 120 万元，确认 20 万的公允价值变动损益，同时确认递延所得税负债 5 万元（ 20 25%）。 19 年末公允价值为 90 万元，确认 30 万元公允价值变动损益，此时的账面价值为 90 万，计税基础为 100 万，应确认 10 万元的可抵扣暂时性差异。 19 年的账务处理： 1 、 确认公允价值变动：借：交易性金融资产-公允价值变动 30 （120-90）贷：公允价值变动损益 302 、将 18 年末确认的递延所得税负债转回：借：递延所得税负债 5 贷：所得税费用 53 、确认 19 年末的递延所得税：借：递延所得税资产 2.5 （ 10 25%） 贷：所得税费用 2.5请问以上会计处理是否正确？ 非常感谢

回答人：chenyiwei
第一笔分录借贷方写反了。对于第三笔分录中确认递延所得税资产，需注意满足递延所得税资产确认的一般条件（预计可预见的未来很可能处置该项投资，且处置投资时预计可产生足够多的应纳税所得额）。